【裁判字號】    99,交訴,125
【裁判日期】    990804
【裁判案由】    公共危險
【裁判全文】
臺灣板橋地方法院刑事判決             99年度交訴字第125號
公  訴  人  臺灣板橋地方法院檢察署檢察官
被      告  甲○○
上列被告因公共危險案件，經檢察官提起公訴（99年度偵字第99
60號），被告於準備程序中就被訴事實為有罪之陳述，經本院合
議庭裁定由受命法官獨任進行簡式審判程序，判決如下：
    主  文
甲○○駕駛動力交通工具肇事，致人受傷而逃逸，處有期徒刑陸
月，如易科罰金，以新臺幣壹仟元折算壹日。緩刑貳年，緩刑期
間付保護管束，並應向指定之政府機關、政府機構、行政法人、
社區或其他符合公益目的之機構或團體，提供肆拾小時之義務勞
務。
    事  實
一、甲○○於民國99年3 月6 日16時20分許，騎乘車牌號碼LC6-
    813 號普通重型機車，沿臺北縣板橋市○○路（起訴書誤載
    為忠孝路）276 巷3 弄行駛，行經臺北縣板橋市○○路（起
    訴書誤載為忠孝路）276 巷40號前，本應注意車輛行駛時，
    駕駛人應注意車前狀況，並隨時採取必要之安全措施，而依
    當時天候晴、日間、路面乾燥無缺陷、視距良好，並無不能
    注意之情形，適有許毓玓騎乘車牌號碼ZAM-972 號輕型機車
    ，沿民族路276 巷往民族路方向行駛，行經上址，甲○○竟
    疏未注意，與許毓玓所騎乘之車牌號碼ZAM-972 號輕型機車
    發生擦撞，致許毓玓受有頭部挫傷及左膝擦挫傷之傷害（甲
    ○○所涉過失傷害之部分，業由檢察官為不起訴處分）。甲
    ○○於肇事後雖曾下車查看，惟在許毓玓表示欲報警處理後
    ，竟萌生肇事逃逸之犯意，未對許毓玓施予必要之救護措施
    ，亦未告知聯絡方式，隨即牽車逃逸。嗣經警方據報後前往
    現場處理，並依案發當時行經該路段之不詳民眾提供甲○○
    之車牌號碼，始循線查悉上情。
二、案經許毓玓訴由臺北縣警察局板橋分局移送臺灣板橋地方法
    院檢察署檢察官偵查起訴。
    理  由
一、本案被告甲○○所犯係死刑、無期徒刑、最輕本刑為3 年以
    上有期徒刑以外之罪，其於準備程序中就前揭被訴事實為有
    罪之陳述，經受命法官告知簡式審判程序之旨，並聽取其與
    公訴人之意見後，本院認無不得或不宜改依簡式審判程序進
    行之情事，依刑事訴訟法第273 條之1 第1 項、第284 條之
    1 規定，裁定本案由受命法官獨任進行簡式審判程序；且依
    刑事訴訟法第273 條之2 及第159 條第2 項規定，不適用傳
    聞法則有關限制證據能力之相關規定，合先敘明。
二、上揭犯罪事實，業據被告於本院審理時自白不諱，核與證人
    即告訴人許毓玓於警詢時及偵查中之指證情節相符，並有道
    路交通事故現場圖、道路交通事故調查報告表(一)、(二)、板橋
    中興醫院診斷證明書各1 紙、現場及車損照片17張、臺北縣
    板橋市○○路276 巷40號前監視錄影光碟1 片在卷可稽。從
    而，被告任意性之自白與事實相符，堪予採信。本案事證明
    確，被告犯行洵堪認定，應依法論科。
三、核被告所為，係犯刑法第185 條之4 之駕駛動力交通工具肇
    事致人受傷而逃逸罪。爰審酌被告未能遵守交通規則，致發
    生本件道路交通事故，本應立即停留於現場照顧被害人，以
    免傷害擴大，竟圖規避刑責，不顧告訴人受傷而逕行逃逸，
    陷告訴人於危險之中，惟念及被告無前科紀錄（見卷附臺灣
    高等法院被告前案紀錄表），素行尚可，告訴人所受傷勢亦
    非嚴重，兼衡被告之品行、智識程度、生活狀況、坦承犯行
    且已與告訴人達成和解以取得諒解之犯罪後態度等一切情形
    ，量處如主文所示之刑，並諭知易科罰金之折算標準。又被
    告未曾因故意犯罪受有期徒刑以上刑之宣告，有臺灣高等法
    院被告前案紀錄表1 份附卷可參，其因一時失慮偶罹刑章，
    已與告訴人達成和解且履行完畢，並取得告訴人之原諒而不
    予追究，此有臺北縣板橋市調解委員會調解書、本院辦理刑
    事案件電話記錄表各1 紙附卷可參（見本院卷宗第31、35頁
    ），足認被告經此偵審程序及科刑宣告後，應能知所警惕，
    信無再犯之虞，本院認尚無逕對被告施以刑罰之必要，故上
    開對被告宣告之刑，以暫不執行為適當，爰依刑法第74條第
    1 項第1 款規定，併予宣告緩刑2 年，以啟自新。又為期被
    告能於服務社會中建立正確價值觀、強化法治觀念，爰依刑
    法第74條第2 項第5 款規定，命其應向檢察官指定之政府機
    關、政府機構、行政法人、社區或其他符合公益目的之機構
    或團體，提供40小時之義務勞務，並依同法第93條第1 項第
    2 款規定，諭知於緩刑期間付保護管束，以觀後效。
據上論斷，應依刑事訴訟法第273 條之1 第1 項、第299 條第1
項前段，刑法第185 條之4 、第41條第1 項前段、第74條第1 項
第1 款、第2 項第5 款、第93條第1 項第2 款，判決如主文。
本案經檢察官張世聰到庭執行職務。
中    華    民    國    99    年     8    月     4    日
                  交通法庭    法  官    賴彥魁
上列正本證明與原本無異。
如不服本判決，應於判決送達後10日內，向本院提出上訴書狀，
並應敘述具體理由；其未敘述上訴理由者，應於上訴期間屆滿後
20日內向本院補提理由書（均須按他造當事人之人數附繕本），
「切勿逕送上級法院」。
                              書記官    楊文祥
中    華    民    國    99    年     8    月     4    日
附錄本案論罪科刑法條全文：
中華民國刑法第185 條之4
駕駛動力交通工具肇事，致人死傷而逃逸者，處6 月以上5 年以
下有期徒刑。

司法院資訊處製作；財團法人民間司法改革基金會備份。
